# 求教chenyiwei老师关于计算递延所得税资产使用的税率问题

提问人：jo 的大头 时间：2016-03-01 12:31:10
chenyiwei老师，我在出一份 2 年一期的新三板报告（ 14 年、 15 年、 16 年1-2月），但企业由于 15 年申报高新企业成功， 15 年所的税税率为15%， 14 年为25%。由于我对 14 年的应收款项计提了坏账，那么，这个坏账是按15%，还是25%的比例计提递延所得税资产呢，谢谢

回答人：chenyiwei
应按暂时性差异预计转回时的税率，而不是该暂时性差异发生年度的税率。因此，如果预计今后该企业的高新技术资格认定可以一直存续的，则递延所得税资产计量时的适用税率应为 15 ％。

提问人：tao-tian 时间：2018-06-29 17:53:59
陈版：如果企业再 2014 年尚未申请高新，或已提交申请但还未经过审批，那再 2014 年底的角度，未来15%税率尚不确定，是否应还是按照25%确认递延所得税？

回答人：chenyiwei
是。

提问人：你瞅我干啥 时间：2018-06-30 09:58:56
陈老师，实务之中遇到过这样一个问题 A企业为支援西部大开发的企业，属于以《西部地区鼓励类产业目录》中规定的产业项目为主营业务，享受企业所得税15%税率优惠的企业。同时根据地方招商引资优惠政策，该企业属于鼓励类的新办工业企业或者新上工业项目，除享受西部大开发的优惠税率外，从取得第一笔收入的纳税年度起，第 1 年至第 3 年免征企业所得税地方分享部分，第 4 年至第 6年减半征收企业所得税地方分享部分，税收优惠政策截止日期为 2018 年底，在 2017 年度报表审计时，预计 2018 年实现的利润并不能弥补已确认的可弥补亏损，在确认递延所得税资产时，应该如何选择所得税税率？

回答人：chenyiwei
地方优惠不是直接免征（西藏等特殊地方除外），因此在计量递延所得税时不考虑地方优惠对实际税率的影响。

提问人：Walter.Jin 时间：2018-11-23 17:38:45
请教陈版：资产负债表日后被认定为高新技术企业是否属于企业发生的资产负债表日后非调整事项？我们正在对一公司进行 3 年 1 期审计（ 2016 年 3 月 31 日、 2017 年 3 月 31 日、 2018 年 3 月 31 日及 9 月 30 日），被审计单位于 2018 年 9 月 30 日前申请高新技术企业认定，至 2018 年 9 月 30 日前被审计单位无法估计申请高新认定是否成功。于 2018 年 10 月 19 日被审计单位通过了高新认定，自 2018 年 1 月 1 日起享受高新技术企业企业所得税优惠税率15%。 被审计单位确认了若干递延所得税资产，以应收账款坏账为例，目标公司按会计政策及实际情况于 2017 年 3 月 31 日对一笔余额为 100 万元的应收账款全额确认坏账，将应收账款余额冲销并计入当期资产减值损失。因该笔坏账尚未符合税法规定的确认条件，对此会计与税法差异按当时企业所得税率25%确认了递延所得税资产 25 万元。 我们在对2018 年 9 月 30 日进行现场审计期间获悉被审计单位已获得高新技术企业认定，我们判断被审计单位将会在未来长期符合高新认定标准，并预期以上应收账款坏账形成的递延所得税资产将在未来得到税法确认，因此我们对以上 25 万元递延所得税资产按预计转回时的税率15%予以了调整。将递延所得税资产余额调减至 15 万元（ 100 万*15%），并以审计报告及财务报表尚未报出（包括 3 年 1 期）
为由，将调整差额 10 万元（ 25 万元-15万元）计入 2017 年 3 月 31 日当期所得税费用。 目标公司对上述会计处理提出异议，称其获得高新技术企业认定发生于资产负债表日后，属于《企业会计准则第 29 号——资产负债表日后事项》第七条企业发生的资产负债表日后非调整事项，（二）资产负债表日后资产价格、税收政策、外汇汇率发生重大变化的规定，主张只需在财务报表附注中予以披露，无需对递延所得税资产予以调整。 我们认为，在审计报告及财务报表报出前获知的高新技术企业认定将会对递延所得税资产的计价产生影响，为了将该递延所得税资产以“未来预计转回时的税率”公允列示，应该予以调整。 请问：
1. 被审计单位的主张或我们的处理意见哪一个正确？
2. 判断的依据为何？是否有《准则》或有关规定、案例参考可供引用？ 还请您不吝赐教，谢谢！

回答人：chenyiwei
理论上是非调整事项。但此处因获得认定的时间距资产负债表日很短，可以接受其作为 2018 年度的调整事项，但不能据此调整 2017年末的递延所得税资产，应将税率变动对递延税的影响调整在 2018 年度所得税费用中。

提问人：Walter.Jin 时间：2018-11-24 17:26:38
@chenyiwei 进一步向您请教。此案系重大资产收购目的所进行的审计，被审计单位将被香港上市公司收购，受制于其他原因，税率变动累计影响数全部计入 18930 或 19331 将难以被接受。如果按资产负债表日后事项的定义，是指资产负债表日至财务报告批准报出日之间发生的有利或不利事项，而此案中被审计单位首次按HKFRS编制及披露财务报表，前三期 16331 、 17331 、 18331 及 18930 财务报告均尚未被批准报出，能否将前三期资产负债表日后期间合理认为延续至今？从而将税率变动影响计入各期损益。或是您有别的操作建议可供参考？谢谢！

回答人：chenyiwei
不可以，至少调整 2016 、 2017 年度报表的做法肯定是不能接受的。